# 求助陈版 : 收到的税费返还

提问人：csse235 时间：2021-03-14 08:05:07
1.收到的税费返还，是不管什么原因税务局退回的税款都放里面吗？不是政府补助形式的税收返还才放里面？ 2.那平时预交的所得税多交了，企业汇算清缴退回的也放这里吗？ 3.购买商品所含的进项税现金流为购买商品，出口退税也放这里的话，那销售商品收到的现金就远远小于购买商品支付的现金这合理吗？

回答人：chenyiwei
根据《企业会计准则讲解 2010 》第三十二章中对该项目的解释：“本项目反映企业收到返还的各种税费，如收到的增值税、营业税、所得税、消费税、关税和教育费附加返还款等。本项目可以根据有关科目的记录分析填列”，因此不限于政府补助相关的返还。
2 、汇算清缴退税应作为“收到其他与经营活动有关的现金”。
3 、“销售商品、提供劳务收到的现金”是包含增值税销项税额的，同时购买商品相关的进项税额填列在“购买商品、接受劳务支付的现金”中。所以不会出现“销售商品收到的现金就远远小于购买商品支付的现金”的情况。